Inventaris van de archieven van de Bureaus van de Financieel Attaché te New York en Washington, 1940-1974
Nationaal Archief, Den Haag
- SUBCOMMISSIE VOOR FINANCIËN VAN HET NSTC., 1
  - Stukken betreffende bijzondere aangelegenheden, 1.2
    - Taak, 1.2.3
      - Uitvoering van het KB A1, 1.2.3.4
        - H. HENTZ & CO, 1.2.3.4.065
          - Stukken betreffende rekeningen met Nederlands belang, gehouden bij H. Hentz & Co direct op naam van de rekeninghouder., 1940-1949; 2140-2173; 33 omslagen en 1 stuk
            - Far Eastern Financing Syndicate NV, 1941 - 1942, 2146
            - Gutmann, F.B.E, 1945 - 1947, 2147
            - Heertje, A./Heertje-Jacob, M, 1941 - 1943, 2148
            - Heldring & Pierson, 1942 - 1943, 2149
            - Hendrix, A.J, 1940 - 1945, 2150
            - Hirschfeldt, K, 1943 - 1948, 2151
            - Hollandsche Bank-Unie NV, 1940 - 1941, 2152
            - Incasso Bank NV, 1941, 2153
            - Internationale Commissie en Trust Co, NV, 1941, 2154
            - Jong & Zoon, M. de, 1945, 2155
            - Kalker & Polack, 1946, 2156
            - Klein, G, 1941 - 1944, 2157
            - Koloniale Tabakshandel, NV, 1944 - 1949, 2158
            - Labouchère & Co NV, 1945, 2159
            - Marx & Co, F, 1943, 2160
            - Model, L. en Rosenstein, R, 1941 - 1942, 2161
            - Moen en van der Wielen, 1940, 2162
            - Monatt, I, 1943, 2163
            - Nederlandsche Fondsen, 1941, 2164; stuk
            - Nederlandsche Handelmaatschappij NV, 1942, 2165
            - Nederlandsche Landbouwbank, 1940 - 1941, 2166
            - Podhorzer, L, 1942 - 1943, 2167
            - Prins en van der Linde, 1940 - 1945, 2168
            - Telenga & Co, L, 1941 - 1944, 2169
            - Transandine Handelmaatschappij, NV, 1943, 2170
            - Transmarinde, NV, 1942 - 1945, 2171
            - Vles & Zonen, S.A, 1941, 2172
            - Vorst, S, 1941, 2173
          - Stukken betreffende informatie-inwinning door de Nederlandse autoriteiten over rekeningen gehouden bij H. Hentz & Co en de behandeling van aanvragen voor het gebruik van deze rekeningen, 1941 - 1944; 2139; omslag
        - HERZFELD & STERN, 1.2.3.4.066
          - Stukken betreffende rekeningen met Nederlands belang, gehouden bij Herzfeld & Stern direct op naam van de rekeninghouder., 1940-1946; 2174-2179; 1 pak en 5 omslagen
            - Diamant, E, 1940, 2174
            - Hamburger & Co's Bankierskantoor, 1941 - 1946, 2175
            - Hendrix, A.J, 1941 - 1945, 2176
            - Koen, E.A, 1941, 2177
            - Leeuw, H. de/Leeuw, R. de, 1945 juli, 2178
            - Twentsche Bank NV, De, 1940, 2179
        - HERZOG & CO, 1.2.3.4.067
          - Stukken betreffende een rekening met Nederlands belang, gehouden bij Herzog & Co direct op naam van rekeninghouder F. Leeser, 1941; 2180; omslag
        - HUDSON TRUST CO, 1.2.3.4.068
          - Stukken betreffende een rekening met Nederlands belang, gehouden bij Hudson Trust & Co direct op naam van de rekeninghouder C. Beyers-Kaltwasser, 1946; 2181; omslag
        - E.F. HUTTON & CO, 1.2.3.4.069
          - Stukken betreffende een rekening met Nederlands belang, gehouden bij E.F. Hutton & Co direct op naam van rekeninghouder H. Cohen en L. Cohen, 1942; 2182; omslag
        - W.E. HUTTON & CO, 1.2.3.4.070
          - Stukken betreffende een rekening met Nederlands belang, gehouden bij W.E. Hutton & Co direct op naam van rekeninghouder E.H.F. Hendriksen, 1944; 2183; omslag
        - IRVING TRUST COMPANY, 1.2.3.4.071
          - Stukken betreffende informatie-inwinning door de Nederlandse autoriteiten over rekeningen, gehouden bij Irving Trust Co en de behandeling van aanvragen voor het gebruik van deze rekeningen, 1940 - 1945; 2184; omslag
          - Stukken betreffende rekeningen met Nederlands belang, gehouden bij Irving Trust Co ten name van Nederlandse bankinstellingen ten gunste van derden., 1940-1945; 2267-2310; 43 omslagen en 1 stuk
            - AMSTERDAMSCHE BANK NV., 2267-2299
              - Althaus, E. de, 1941 - 1942, 2267
              - Banning-Essers, M.D, 1941, 2268
              - Bata Slovenska Simonovany, 1941, 2269
              - Beenhouwer, H.W.A, 1941, 2270
              - Braun, F.J, 1941 - 1942, 2271
              - Claes, P.J, 1941, 2272
              - Donk, P.C, 1940 - 1941, 2273
              - Dresden, A, 1941, 2274
              - Dresden, D, 1940, 2275
              - Faust, J.O, 1943, 2276
              - Gosschalk, M, 1941, 2277
              - Hanf, M.I./Hanf-Lowenstein, R, 1941, 2278
              - Hollandsche Sociëteit van Levensverzekeringen NV, 1940 - 1941, 2279
              - Huydecoper, H.M, 1941, 2280
              - Jansen, J.M.W, 1941, 2281
              - Jules Roos NV, 1941, 2282
              - Knoop Pathuis, J, 1941 - 1945, 2283
              - Kooyker, NV Boekhandel v/h C, 1941, 2284
              - Leeuwen, H.B. van, 1941 - 1945, 2285
              - Mac Gillavry, D, 1941, 2286
              - Mayer, 1941, 2287
              - 'Novadel', NV Internationale Oxygenium Maatschappij, 1941, 2288
              - Organon, NV, 1940 - 1944, 2289
              - Peeper, A, 1941, 2290
              - Prins, M, 1941, 2291
              - Putman Cramer, G.J.W, 1941, 2292
              - Roessingh & Co, NV Ex- en Import Maatschappij, 1941, 2293
              - Rothe, H, 1940 - 1941, 2294
              - Schulenburg, C.G. von der, 1940 - 1942, 2295
              - Souget, S.M, 1940 - 1941, 2296
              - Stokvis en Zonen NV, R.S, 1940, 2297
              - Transandine Handelmaatschappij, NV, 1941, 2298
              - Wijnberg, L, 1941, 2299
            - AMSTERDAMSCHE LIQUIDATIEKAS NV., 2300-2301
              - Marx, W, 1941, 2300
              - Solmanovitz, S./Solmanovitz-Wolf, S.M, 1940, 2301
            - DE TWENTSCHE BANK NV.: Dankmeyer, E, 1945, 2310; stuk
            - INCASSO BANK NV.: Athmer, J.H, 1941, 2302
            - NV HET ONDERLINGE CREDIET.: Maus, H, 1941, 2304
            - NV KAS-VEREENIGING.: Leemhorst, J.W, 1942 - 1945, 2303
            - ROTTERDAMSCHE BANKVEREENIGING NV., 2305-2309
              - Cid, P, 1941 - 1942, 2305
              - Harpen & Everts, Van, 1941, 2306
              - Joosten, H, 1940 - 1945, 2307
              - Sander, H, 1941, 2308
              - Schapiro, I, 1941, 2309
          - Stukken betreffende rekeningen met Nederlands belang, gehouden bij Irving Trust Co direct op naam van de rekeninghouder., 1940-1950; 2185-2266; 77 omslagen en 5 stukken
            - Administratie Trust en Crediet Bank, 1945, 2185
            - Albert de Bary & Co NV, Handelmaatschappij H, 1941, 2186
            - Algemeene Norit Maatschappij, NV, 1950, 2187
            - Amsterdamsche Bank NV, 1940 - 1947, 2188
            - Amsterdamsche Bank voor België NV, 1941, 2189
            - Amsterdamsche Beheers Compagnie (ABC), 1941 - 1944, 2190
            - Amsterdamsche Liquidatiekas NV (Amsterdamsche Goederen-Bank NV), 1940 - 1945, 2191
            - Bank voor Belegging op Langen Termijn, NV (beheerd door F.M. Stern en W. Levinger), 1941 - 1945, 2192
            - Beerkens, F.G.J./Beerkens-van Lient, M.J.W, 1945 - 1946, 2193
            - Beffie, A.W./Beffie-Kahn, M.W, 1941 - 1946, 2194
            - Bloemgarten, H./Bloemgarten-Elias, R, 1941 - 1943, 2195
            - Boeke, J.D. en Boeke-Minkenhoef, L.J, 1941, 2196
            - Bonem, S, 1941, 2197
            - Cats, J.E.L./Cats-Block, S, 1941 - 1943, 2198
            - Delden. L.J.C. van/Delden, G.S. van, 1945 - 1946, 2199
            - Dulken, G. van/Dulken, E. van, 1941, 2200
            - 'Elargento', NV Financierings Maatschappij, 1941 - 1942, 2201
            - 'Elinga' Internationale Graanhandel, NV, 1941, 2202
            - Elzas, I./Elzas-Groenheim, F, 1941 - 1946, 2203
            - Fanto Petroleum Maatschappij NV en A. Smidt, vertegenwoordiger in USA, 1941 - 1946, 2204
            - 'Fidia' Financiering en Disconteering Maatschappij, NV, 1941, 2205
            - Frank, H./Frank, L, 1946 - 1947, 2206
            - Frank, H.W, 1947, 2207
            - Gersons, S, 1948, 2208
            - Glass, L, 1940 - 1944, 2209
            - Goetz, R.M, 1943 - 1945, 2210
            - Goldsteen, A.G./Goldsteen-de Vries, I.S. en Vries, I.S. de, 1945, 2211
            - Graaff, W.H. de, 1942, 2212
            - Graan, W.J. de, 1946, 2213
            - Gruenbaum, M./Gruenbaum-van Leeuwen, R, 1942 - 1946, 2214
            - Heinemann, E, 1941 - 1948, 2215
            - Heyman, H./Heyman, M, 1947, 2216
            - Hollandsche Bank-Unie NV, 1941 - 1942, 2217
            - Hugo Kaufmann & Co's Bank NV en G. Lust, vertegenwoordiger in USA, 1940 - 1946, 2218
            - Incasso Bank NV, 1941, 2219
            - Kas-Vereeniging NV, 1940, 2220
            - Kats-Moerman, E.A.G, 1942, 2221
            - Kol & Co, 1941 - 1946, 2222
            - Koopmans, B, 1944, 2223
            - Lampong-Sumatra Rubber Maatschappij, NV en Wai Sumatra Rubber Maatschappij, NV en Silau Sumatra Rubber Maatschappij, NV en Zuid-Sumatra Rubber Maatschappij, NV, 1940, 2224
            - Lennards, J, 1947, 2225
            - Liever, L. de, 1941, 2226
            - Linden, B.H. van der, 1940 - 1942, 2227
            - Lindt, A.M, 1941 - 1945, 2228
            - Lissa & Kahn, NV Bankierskantoor Van, 1942, 2229
            - Marle, H.F. van, 1941, 2230
            - Marx, A./Marx-Crohn, R.R, 1942, 2231
            - Mauritius Trust Maatschappij, NV, 1945, 2232
            - Mereco, NV Maatschappij tot Exploitatie van Roerende en Onroerende Waarden, 1946, 2233
            - Miele, H.J, 1942, 2234
            - Mulder, G.L./Mulder-Rosman, J.C, 1946, 2235
            - Nederlandsch Indische Escompo Maatschappij NV, 1941, 2236
            - Nederlandsche Handelmaatschappij NV, 1941, 2237
            - Nederlandsche Landbouwbank, 1940 - 1941, 2238
            - Nieuw Amsterdamsch Administratiekantoor NV, 1940 - 1941, 2239
            - Nordheim, D, 1947 - 1948, 2240
            - Pick, H, 1941, 2241
            - Pollak, G, 1947, 2242
            - Proehl & Co, 1941 - 1942, 2243
            - Ridder, J.J. de, 1947, 2244; stuk
            - Rosen Jacobson-Ferares, J./Rosen Jacobson, E.H.M, 1940 - 1946, 2245
            - Rotterdamsche Bankvereeniging NV, 1940 - 1941, 2246
            - Santen & Co, NV Handelmaatschappij Van, 1945, 2247
            - Schell, J.J, 1946, 2248
            - Schippers, N.C, 1948, 2249
            - Schirm, C, 1946, 2250; stuk
            - Schwalm, R.E, 1948, 2251
            - Schwarzschild, E, 1946, 2252
            - Schwarzschild, L./Schwarzschild, P, 1945, 2253; stuk
            - Simon Thomas, M, 1948, 2254
            - Steeman, J.F, 1944, 2255; stuk
            - Stern, A, 1948, 2256
            - Stern, M, 1941 - 1947, 2257
            - Streefkerk, H, 1945, 2258
            - Tent, E.W. van/Tent, C.E. van, 1945 - 1946, 2259
            - Trust- en Administratie Maatschappij NV, 1946, 2260; stuk
            - Wentholt & Co, W, 1941 - 1946, 2261
            - West-Europeesche Beleggingsbank NV, 1941 - 1946, 2262
            - Wetzlar, CV Gebr, 1943, 2263
            - Wolff, S. de/Wolff, L.L. de, 1941, 2264
            - Zeehandelaar, B, 1945, 2265
            - Zwanenberg's Fabrieken en Zwanenberg, I. van/Zwanenberg, H. van, 1941, 2266
        - KARELSEN, KARELSEN & RUBIN, 1.2.3.4.072
          - Stukken betreffende een rekening met Nederlands belang, gehouden bij Karelsen, Karelsen & Rubin direct op naam van rekeninghouders H.B.H. en E. Guggenheim, 1943 - 1945; 2311; omslag
        - KIDDER, PEABODY & COMPANY, 1.2.3.4.073
          - Stukken betreffende informatie-inwinning door de Nederlandse autoriteiten over rekeningen gehouden bij Kidder, Peabody & Company en de behandeling van aanvragen voor het gebruik van deze rekeningen, 1940 - 1944; 2312; omslag
          - Stukken betreffende rekeningen met Nederlands belang, gehouden bij Kidder, Peabody & Company ten name van Nederlandse bankinstellingen ten gunste van derden., 1940-1945; 2331-2342; 12 omslagen
            - HELDRING & PIERSON., 2331-2338
              - Beresford, G.L, 1940, 2331
              - Constant-Rebecque Du Bois, A. de/Constant-Rebecque Du Bois, M.R. de, 1941 - 1942, 2332
              - Dechiens, M./Bertrand/Bertrand, M.H, 1940 - 1943, 2333
              - Opstelten, I./Opstelten, L, 1941 - 1942, 2334
              - Platteel-van Rappard, A.E, 1941 - 1942, 2335
              - Schneider, P, 1941, 2336
              - Verloop, J.H.H, 1940 - 1941, 2337
              - Zeitlyn, E, 1941, 2338
            - JONAS & KRUSEMAN.: Kleyn, J.B, 1941, 2339
            - ROTTERDAMSCHE BANKVEREENIGING NV: Rotterdamsch Beleggingsconsortium NV, 1940, 2340
            - VERMEER & CO., 2341-2342
              - Englert, J./Englert-Vermeer, G, 1940, 2341
              - Nienhuys, J.W, 1941 - 1945, 2342
          - Stukken betreffende rekeningen met Nederlands belang, gehouden bij Kidder, Peabody & Company direct op naam van de rekeninghouder., 1940-1948; 2313-2330; 1 pak en 17 omslagen
            - Broekmans Effectenkantoor NV, 1940 - 1943, 2313
            - Eeghen & Co, Van, 1941, 2314
            - Eschauzier-Cohen Stuart, W.V, 1940 - 1942, 2315
            - Heldring & Pierson, 1940 - 1941, 2316
            - Hoboken & Co, A. van, 1941 - 1943, 2317
            - Hope & Co, 1945 - 1948, 2318
            - Jonas & Kruseman, 1940 - 1941, 2319
            - Landry & Van Till, 1945, 2320
            - Lissa & Kann, NV Bankierskantoor Van, 1948, 2321
            - Luden, G.M, 1940, 2322
            - Neuhaus, A./Neuhaus, R, 1946, 2323
            - Pfeiffer, H.G.E.W, 1941, 2324
            - Quarles van Ufford-Mosselmans, A.A./Morrison Scott, T.C.S, 1941 - 1942, 2325
            - Sandberg-Carp, C.G, 1941, 2326
            - Son, M. van, 1940 - 1941, 2327
            - Vermeer & Co, 1940 - 1945, 2328
            - Weinberg, W, 1941, 2329
            - West-Europeesch Administratiekantoor, 1940 - 1947, 2330; pak
        - KUHN, LOEB & CO, 1.2.3.4.074
          - Stukken betreffende informatie-inwinning door de Nederlandse autoriteiten over rekeningen gehouden bij Kuhn, Loeb & Co en de behandeling van aanvragen voor het gebruik van deze rekeningen, 1940 - 1943; 2343; omslag
          - Stukken betreffende rekeningen met Nederlands belang, gehouden bij Kuhn, Loeb & Co direct op naam van rekeninghouder., 1941-1952; 2344-2347; 4 omslagen
            - Bank Associatie NV, 1942 - 1943, 2344
            - Frank, L.D, 1941 - 1947, 2345
            - Labouchère & Co NV, 1945, 2346
            - Reisz, E, 1941 - 1952, 2347
        - LAIDLAW & CO, 1.2.3.4.075
          - Stukken betreffende een rekening met Nederlands belang, gehouden bij Laidlaw & Co direct op naam van rekeninghouder T. Gillissen, 1940 - 1944; 2348; omslag
        - LAVID, BISSEL & MEEDS, 1.2.3.4.076
          - Stukken betreffende een rekening met Nederlands belang, gehouden bij Lavid, Bissel & Meeds direct op naam van rekeninghouder Broekmans Effectenkantoor NV, 1944; 2349; omslag
        - MACKAY & CO, 1.2.3.4.077
          - Stukken betreffende een rekening met Nederlands belang, gehouden bij Mackay & Co direct op naam van rekeninghouder NV Maatschappij v/h Firma Joh.A.H. Dikken, 1942; 2351; omslag
        - MANUFACTURERS TRUST COMPANY, 1.2.3.4.078
          - Stukken betreffende rekeningen met Nederlands belang, gehouden bij Manufacturers Trust Company direct op naam van de rekeninghouder., 1940-1949; 2353-2369; 16 omslagen en 1 stuk
            - Amsterdamsche Bank voor België NV, 1943, 2353
            - Borch van Verwolde, W.H.E. van der, 1945, 2354
            - Continentale Handelsbank NV, 1940, 2355
            - Dam, D. van en Dam, E. van, 1941, 2356
            - Foyer, R.E, 1942, 2357
            - Friedman, J, 1942, 2358; stuk
            - Geuns, M. van, 1940 - 1945, 2359
            - Hollandsche Bank-Unie NV, 1941, 2360
            - Holler, W, 1942, 2361
            - Praag-Blokjesman, M. van, 1942, 2362
            - Rosenthal, M, 1949, 2363
            - Salm, J, 1942 - 1944, 2364
            - Salomons, S, 1940, 2365
            - Silbiger, W, 1941, 2366
            - Talens & Sons Inc, 1942, 2367
            - Visser, A.E./Visser-van der Burg, M.A.M, 1941, 2368
            - Weissblum, S, 1949, 2369
          - Stukken betreffende rekeningen met Nederlands belang, gehouden bij Manufacturers Trust Company ten name van Nederlandse bankinstellingen ten gunste van derden., 1941; 2370-2371; 2 omslagen
            - AMSTERDAMSCHE BANK NV.: Seifferd, M, 1941, 2370
            - AMSTERDAMSCHE BANK NV/DE TWENTSCHE BANK NV.: Goudstikker-von Halban, D.L.A.E, 1941, 2371
          - Stukken betreffende informatie-inwinning door de Nederlandse autoriteiten over rekeningen, gehouden bij Manufacturers Trust Company en de behandeling van aanvragen voor het gebruik van deze rekeningen, 1940 - 1945; 2352; omslag
        - MARINE MIDLAND TRUST CO, 1.2.3.4.079
          - Stukken betreffende informatie-inwinning door de Nederlandse autoriteiten over rekeningen, gehouden bij de Marine Midland Trust Co en de behandeling van aanvragen voor het gebruik van deze rekeningen, 1941; 2372; omslag
          - Brief betreffende een rekening met Nederlands belang, gehouden bij de Marine Midland Trust Co direct op naam van rekeninghouder T. Meyers, 1943; 2373; stuk
        - MERRIL, LYNCH, PIERCE & CASSATT, 1.2.3.4.080
          - Stukken betreffende een rekening met Nederlands belang, gehouden bij Merril, Lynch, Pierce & Cassatt direct op naam van rekeninghouder W.H. de Graaf, 1941; 2374; omslag
        - MERRILL, LYNCH, PIERCE, FENNER & BEANE, 1.2.3.4.081
          - Stukken betreffende informatie-inwinning door de Nederlandse autoriteiten over rekeningen bij Merrill, Lynch, Pierce, Fenner & Beane en de behandeling van aanvragen voor het gebruik van deze rekeningen, 1941 - 1946; 2375; omslag
          - Stukken betreffende rekeningen met Nederlands belang, gehouden bij Merrill, Lynch, Pierce, Fenner & Beane direct op naam van rekeninghouder., 1942-1947; 2376-2379; 3 omslagen en 1 stuk
            - Haman, A.A.J, 1947, 2376; stuk
            - Hausmann, E, 1942 - 1943, 2377
            - Marees van Swinderen, E.L. de, 1942 - 1943, 2378
            - Straten, R. van, 1947, 2379
        - MILBANK, TWEED, HOPE & HADLEY, 1.2.3.4.082
          - Stukken betreffende een rekening met Nederlands belang, gehouden bij Milbank, Tweed, Hope & Hadley direct op naam van rekeninghouder F. Wreschner, 1948; 2380; omslag
        - MODEL, ROLAND & STONE, 1.2.3.4.083
          - Brief betreffende een rekening met Nederlands belang, gehouden bij Model, Roland & Stone direct op naam van rekeninghouder Amsterdamsche Bank NV, 1948; 2381; stuk
        - J.P. MORGAN & CO, 1.2.3.4.084
          - Stukken betreffende rekeningen met Nederlands belang, gehouden bij J.P. Morgan & Co direct op naam van de rekeninghouder., 1940-1947; 2383-2400; 18 omslagen
            - Amsterdam Londen Verzekering Maatschappij NV, 1941 - 1943, 2383
            - Amsterdamsche Bank NV, 1940 - 1945, 2384
            - Beauclerk, L, 1941, 2385
            - Commissie en Handelsbank, NV, 1946, 2386
            - Davidson, F.A, 1942, 2387
            - Freitag, P.F, 1941 - 1944, 2388
            - Hasselt, M. van, 1941 - 1942, 2389
            - Hope & Co, 1940 - 1946, 2390
            - Janssen, P.W, 1941, 2391
            - Jurgens, G./Jurgens, R, 1941 - 1947, 2392
            - Lennep, E.N, 1941, 2393
            - Lippmann, Rosenthal & Co, 1941 - 1942, 2394
            - Nederlandsche Handelmaatschappij NV, 1941, 2395
            - Nierop, H.A. van, 1941, 2396
            - Roos, S./Roos-Weyl, S, 1946, 2397
            - Rotterdamsche Bankvereeniging NV, 1942 - 1945, 2398
            - Twentsche Bank NV, De, 1940, 2399
            - Vermeer & Co, 1941, 2400
          - Stukken betreffende rekeningen met Nederlands belang, gehouden bij J.P. Morgan & Co ten name van Nederlandse bankinstellingen ten gunste van derden., 1940-1950; 2401-2421; 1 pak en 20 omslagen
            - AMSTERDAMSCHE BANK NV., 2401-2403
              - Fosca Manin, 1949, 2401
              - Moppes, Gebr. van, 1941, 2402
              - Swets, W.A, 1945, 2403
            - HOPE & CO., 2404-2418
              - Alsberg, Goldberg & Co, 1940, 2404
              - Dikkers, F.G, 1941, 2405
              - Flynn & R.S. Beak, J, 1941 - 1942, 2406
              - Hocke-de Jong, W.P, 1941, 2407
              - Jaquet, A.W./Jaquet, A, 1941, 2408
              - Kaufmann, H.F, 1941, 2409
              - Kol & Co, 1941, 2410
              - Limburg Stirum, M.L. van, 1940, 2411
              - Marx, E, 1941, 2412
              - Meissner, S.H, 1944 - 1948, 2413
              - Rijksverzekeringsbank, 1940 - 1941, 2415; pak
              - Roelofs, C.O, 1941, 2414
              - Saint Senoch, F.H. de, 1941, 2416
              - Schaefer, V, 1946, 2417
              - Schrijver-Krijn, C, 1941, 2418
            - LIPPMANN, ROSENTHAL & CO.: Marx, W.E. von, 1941, 2419
            - NEDERLANDSCHE LANDBOUWBANK.: Oettinger-Dornbush, E, 1949 - 1950, 2420
            - ROTTERDAMSCHE BANKVEREENIGING NV.: Dixon, M.T, 1941, 2421
          - Stukken betreffende informatie-inwinning door de Nederlandsche autoriteiten over rekeningen, gehouden bij J.P. Morgan & Co en de behandeling van aanvragen voor het gebruik van deze rekeningen, 1943 - 1945; 2382; omslag
        - THE NATIONAL CITY BANK, 1.2.3.4.085
          - Stukken betreffende rekeningen met Nederlands belang, gehouden bij The National City Bank ten name van Nederlandse bankinstellingen ten gunste van derden., 1940-1946; 2588-2615, 2617-2621; 25 omslagen en 8 stukken
            - AMSTERDAMSCHE BANK NV., 2588-2589
              - Boas, 1941, 2588
              - Hoyer, F.T.G, 1941, 2589; stuk
            - DE TWENTSCHE BANK NV., 2612-2615, 2617-2620
              - Eerste Nederlandsche Verzekering Maatschappij Op het Leven en Tegen Invaliditeit NV, 1940 - 1941, 2612
              - Goslings, N, 1942, 2613
              - Graf, J.C, 1941, 2614
              - Haagsche Commissiebank, NV De, 1941 - 1946, 2615
              - Nederlanden van 1945, NV Levensverzekering Maatschappij De, 1941 - 1943, 2617
              - Reisen, G.L.J. van, 1945, 2618; stuk
              - Res, J.H, 1945, 2619; stuk
              - Wreede, B. de, 1941 - 1942, 2620
            - INCASSO BANK NV., 2590-2599
              - Ader, J.W.H, 1941, 2590
              - Bijl, J, 1942, 2591
              - Ceurvorst, A.J.H, 1941 - 1942, 2592
              - Heybroek, A, 1945 - 1946, 2593
              - Koning, J.L, 1945, 2594; stuk
              - Koole, R, 1945, 2595; stuk
              - Moltzer, C.N.J, 1942, 2596
              - Sebesteyn, S, 1940 - 1941, 2597
              - Stokvis, C.F, 1941 - 1945, 2598
              - Yzermans, 1941, 2599
            - NATIONAL SHAWNUT BANK.: Stukken betreffende een rekening met Nederlands belang, gehouden bij de National Shawnut Bank direct op naam van rekeninghouder E. Gomes Casseres, 1942, 2621
            - NEDERLANDSCHE HANDELMAATSCHAPPIJ NV., 2600-2602
              - Crena de Iongh, P, 1945, 2600; stuk
              - Holdert, W.F, 1945, 2601; stuk
              - Plaisier, B, 1945, 2602; stuk
            - ROTTERDAMSCHE BANKVEREENIGING NV., 2603-2611
              - 'Hormo', Overzeehandel, 1941 - 1942, 2603
              - Liebermann, C.H, 1941, 2604
              - Mosquera, J, 1945, 2605
              - Nederlandsch Octrooi Bureau, 1941 - 1942, 2606
              - Randebrock, H, 1941 - 1942, 2607
              - Reiss, P, 1946, 2608
              - Sanders, H, 1942, 2609
              - Smit, J, 1942 - 1945, 2610
              - Vereenigde Octrooi Bureaux, 1942, 2611
          - Stukken betreffende rekeningen met Nederlands belang, gehouden bij The National City Bank direct op naam van de rekeninghouder., 1940-1951; 2422-2579, 2581-2587; 2 pakken,155 omslagen en 7 stukken